臺灣花蓮地方法院刑事判決
111年度花原易字第1號
聲  請  人  臺灣花蓮地方檢察署檢察官
被      告  朝志宏



上列被告因詐欺案件，經檢察官聲請逕以簡易判決處刑（110年
度偵字第5033、5059號），本院認有刑事訴訟法第451條之1第4
項但書第3款之情形，改依通常程序審理，判決如下：
    主  文
本件公訴不受理。
    理  由
一、公訴即聲請簡易判決處刑意旨略以：被告朝志宏意圖為自己
    不法之所有，基於幫助他人財產犯罪之意思，於民國109年
　　11月間，以新臺幣(下同)4000元，實取1000元之金額，出租
    名下所有之中國信託商業銀行帳號000-000000000000號帳戶
    金融卡、密碼及名下申登手機門號0000000000號行動電話供
    詐騙集團成員向橘子支行動支付股份有限公司申請註冊會員
    ，並藉此取得玉山商業銀行虛擬帳戶000-0000000000000000
    號、000-0000000000000000號、000-0000000000000000號、
    000-0000000000000000號及臺灣銀行虛擬帳戶000-00000000
    00000000號帳戶，嗣前開詐騙集團之人取得帳號後。分別於
    下述時、地，對告訴人林怡瑄、陳悅綺、鄭宇均、崔恩慈、
    佘峻皓、吳佩瑩、任泳霖等人詐騙得逞如下：（一)告訴人
    林怡瑄於110年3月27日向臉書暱稱「余芊寶」購買五月天演
    唱會門票，經雙方聯繫交易事宜後，不疑有他，標價後以網
    路銀行轉帳方式匯款2,280元至上開玉山商業銀行000-00000
    00000000000號虛擬帳戶內。（二)告訴人陳悅綺於110年3月
    28日向臉書暱稱「李韋君」購買五月天演唱會門票，經雙方
    聯繫交易事宜後，不疑有他，標價後以網路銀行轉帳方式匯
    款4,560元至上開玉山商業銀行000-0000000000000000號虛
    擬帳戶內。(三)告訴人鄭宇均於110年3月28日向臉書暱稱「
    李韋君」購買五月天演唱會門票，經雙方聯繫交易事宜後，
    不疑有他，標價後以網路銀行轉帳方式匯款2,280元至上開
    臺灣銀行000-0000000000000000號虛擬帳戶內。(四) 告訴
    人崔恩慈於110年3月28日向臉書暱稱「王雅婷」購買演唱會
    門票，經雙方聯繫交易事宜後，不疑有他，標價後以網路銀
    行轉帳方式匯款7,800元至上開玉山商業銀行000-000000000
    0000000號虛擬帳戶內。(五)告訴人佘峻皓於110年3月
　　30日向臉書暱稱「楊渝惠」購買蔡依林演唱會門票，經雙方
    聯繫交易事宜後，不疑有他，標價後以網路銀行轉帳方式匯
    款4,000元至上開被告所有之中國信託商業銀行帳戶內。（
    六）告訴人吳佩瑩於110年3月30日向蝦皮購物商城帳號「@b
    klgnuk5s9」購買住宿卷，經雙方聯繫交易事宜後，不疑有
    他，標價後以操作ATM轉帳方式匯款7,000元至上開被告所有
    之中國信託商業銀行帳戶內。（七)告訴人任泳霖於110年3
    月28日向臉書暱稱「李韋君」購買五月天演唱會門票，經雙
    方聯繫交易事宜後，告訴人任泳霖不疑有他，標價後以網路
    銀行轉帳方式匯款4,560元至上開玉山商業銀行000-0000000
    000000000號虛擬帳戶內；告訴人林怡瑄等人匯款後，由不
    詳人士將儲值之電子錢包額度消費殆盡，經告訴人林怡瑄等
    人發覺有異，報警處理，始發現上情。因認被告涉有刑法第
    30條第1項前段、第339條第1項之幫助詐欺取財罪嫌等語。
二、法院於審理後，認應為無罪、免訴、不受理或管轄錯誤判決
    之諭知者，法院即不應於檢察官求刑或緩刑宣告請求之範圍
    內為判決；又檢察官聲請以簡易判決處刑之案件，經法院認
    為有第451條之1第4項但書之情形者，應適用通常程序審判
    之，刑事訴訟法第451條之1第4項但書第3款、第452條分別
    定有明文。查本件經核有應為不受理判決之諭知之情形（詳
    如後述），依上揭規定，爰改依通常程序審理。
三、同一案件繫屬於有管轄權之數法院者，由繫屬在先之法院審
    判之。刑事訴訟法第8條前段定有明文。又依刑事訴訟法第8
    條之規定不得為審判者，應諭知不受理之判決，並得不經言
    詞辯論為之。刑事訴訟法第303條第7款、第307條亦有明定
    。此項訴訟法上所謂一事不再理之原則，關於實質上一罪或
    裁判上一罪，均有其適用。又已經提起公訴之案件，在不同
    法院重行起訴者，應諭知不受理之判決，係以「同一案件」
    ，既因起訴而發生訴訟繫屬，本於國家刑罰權單一之原則，
    即不容法院再就「同一案件」為重複裁判，且不特其前、後
    繫屬事實完全相同，縱使訴訟繫屬發生在先之事實，祇為「
    同一案件」之其中「一部」，惟其起訴效力當仍及於未及起
    訴之「他部」，按諸審判不可分之原則，審理事實之法院仍
    應併予審理，而非可由檢察官另行追訴。是如吸收關係、階
    段關係、接續犯、集合犯等實質上之一罪，或想像競合犯、
    95年6月30日以前之牽連犯、連續犯等裁判上之一罪，倘其
    一部事實或全部事實業經起訴，乃檢察官復對構成一罪之他
    部事實或重複事實另行提起公訴，法院即應為不受理判決之
    諭知。
四、經查
  ㈠被告已預見提供個人金融帳戶之網路銀行帳號、密碼予他人
    使用，可能幫助他人遂行詐欺取財之犯罪目的，竟以縱有人
    以其提供之金融帳戶實施詐欺取財及洗錢犯行，亦不違背其本
    意之幫助犯意，將其個人申辦之中國信託商業銀行帳號(000
    )000000000000號之網路銀行帳號及密碼，以每週新臺幣400
    0元之代價，租與余容杏及李佳榮使用。嗣余容杏、李佳榮(
    業經起訴)取得上開網路銀行帳號及密碼後，即共同意圖為
    自己不法之所有，基於詐欺取財及洗錢之犯意聯絡，先於11
    0年3月30日11時40分許等如附表所示吳佩瑩等人匯款時間前
    某時，在渠等位於高雄市○○區○○路00號708室租屋處，以網
    路連結蝦皮拍賣網站以暱稱「@bklgnuk5s9」之帳號張貼欲
    出售蘭城晶英酒店住宿卷等商品等如附表所載詐術方式，致
    吳佩瑩等人陷於錯誤，依指示匯款至上開朝志宏申辦之帳戶
    內，再由李佳榮將款項提領花用，以此方法製造金流斷點，
    隱匿詐欺所得去向之事實，而涉有幫助犯刑法第30條第1項
    、第339條第1項之詐欺取財及洗錢防制法第14條第1項等罪
    嫌，業經臺灣高雄地方檢察署檢察官以110年度偵字第11222
    號案件，向臺灣高雄地方法院聲請簡易判決處刑，並於110
    年11月11日繫屬，現由臺灣高雄地方法院以110年度原金簡
    字第11號案件審理中（下稱前案），尚未終結，有該案件聲
    請簡易判決處刑書、臺灣高等法院被告前案紀錄表在卷可考
    。
  ㈡經核本案與前案之犯罪事實，二者間就被告所提供之存款帳
    戶、約定可取得之代價，以及就告訴人佘峻皓、吳佩瑩遭詐
    欺之事實，均屬同一，併參以本案之告訴人林怡瑄、陳悅綺
    、鄭宇均、崔慈恩、任泳霖均係因在網路上向詐欺集團購買
    演唱會門票而受騙匯款，足認被告係以一提供首開帳戶及行
    動電話門號之幫助行為，幫助詐欺集團分別對本案及前案之
    各該告訴人實施詐欺取財犯行，本案與前案間，就告訴人佘
    峻皓、吳佩瑩部分之犯罪事實完全相同，為事實上之同一案
    件，就本案之告訴人林怡瑄、陳悅綺、鄭宇均、崔慈恩、任
    泳霖部分，則有想像競合犯之裁判上一罪關係，而為法律上
    之同一案件，是本案之各該犯罪事實，均應為前案聲請簡易
    判決處刑之效力所及；然本案係於110年11月29日聲請簡易
    判決處刑，並於同年12月21日始繫屬於本院，此觀臺灣花蓮
    地方法院檢察署110年12月21日日花檢和作110偵5033字第11
    09022477號函上之本院收文章自明，依照前開規定及說明，
    本案被告被訴幫助詐欺取財罪嫌，既係檢察官就同一案件重
    複聲請簡易判決處刑，且本案為繫屬在後，揆諸上開說明，
    本件爰不經言詞辯論，逕為諭知不受理之判決。
五、據上論斷，應依刑事訴訟法第452條、第451條之1第4項但書
    第3款、第303條第7款、第307條，判決如主文。 
本案經檢察官戴瑞麒聲請簡易判決處刑
中　　華　　民　　國　　111 　年　　1 　　月　　6 　　日
　　　　　　　　　刑事第一庭    審判長法　官  黃鴻達
　　　　　　　　　                    法  官  戴韻玲
　　　　　　　　　                    法  官  吳明駿
以上正本證明與原本無異。
如不服本判決應於收受送達後20日內向本院提出上訴書狀，並應
敘述具體理由。其未敘述上訴理由者，應於上訴期間屆滿後20日
內向本院補提理由書(均須按他造當事人之人數附繕本)「切勿逕
送上級法院」。告訴人或被害人如對於本判決不服者，應具備理
由請求檢察官上訴，其上訴期間之計算係以檢察官收受判決正本
之日期為準。
因疫情而遲誤不變期間，得向法院聲請回復原狀。
中　　華　　民　　國　　111 　年　　1 　　月　　6 　　日

                                      書記官  胡旭玫
臺灣高雄地方檢察署檢察官110年度偵字第11222號聲請簡易判決
處刑書附表：
編號 告訴人 匯款時間 詐術方式 匯款金額(新臺幣) 匯款帳戶 1 吳佩瑩 110/03/30 11:40 以蝦皮拍賣暱稱「@bklgnuk5s9」之帳號，佯稱蘭城晶英酒店住宿卷，致被害人陷於錯誤，依指示匯款至右列帳戶內。 7000 朝志宏(另行偵辦)中國信託銀行帳號(000)000000000000 2 佘峻皓 110/03/30 04:25 以社群網站FACEBOOK暱稱「楊渝惠」之帳號，佯稱出售蔡依林演唱會門票，致被害人陷於錯誤，依指示匯款至右列帳戶內。 4000 朝志宏中國信託銀行帳號(000)000000000000